臺灣高雄地方法院刑事判決　　　　　　 94年度簡上字第173號
上　訴　人　丙○○　男　29歲（民國64年9月1日生）
即　被　告
上列上訴人因妨害電腦使用罪案件，不服臺灣高雄地方法院高雄
簡易庭94年度簡字第679 號中華民國94年2 月4 日第一審簡易判
決（聲請簡易判決處刑書案號：93年度偵字第15974 號），提起
上訴，本院判決如左：
    主  文
上訴駁回。
    事  實
一、丙○○於民國九十二年九月二十五日上午六時至七時止，在
    高雄市○○○路一七一號網路咖啡店內，明知未經許可，不
    得取得、刪除或變更他人電腦或其相關設備之電磁紀錄，竟
    基於無故取得他人電腦之電磁紀錄之犯意，以其之前經甲○
    ○告知而取得之由甲○○向遊戲橘子數位科技股份有限公司
    （下稱遊戲橘子公司）申請、同意甲○○使用，於遊戲橘子
    公司所代理之「天堂」網路遊戲中使用之帳號000000
    0000號，人物ＩＤ：「神刀水麒麟」、「Ｏｏ水晶靈ｏ
    Ｏ」之密碼，未經甲○○之同意無故輸入，而入侵遊戲橘子
    公司之電腦「大地」伺服器主機，將甲○○於前開遊戲中所
    扮演角色所有之「＋８大馬士革刀」、「＋７精靈鏈甲」等
    道具之電磁記錄接續領出，將該電磁記錄接續移轉變更至其
    所使用，帳號：０九一０ｖｅ０九二二號，人物ＩＤ：「躲
    貓貓１」身上，無故取得甲○○儲存在遊戲橘子公司電腦「
    大地」伺服器內之上開虛擬寶物之電磁紀錄，致甲○○無法
    經由電腦程式之判讀，再行支配該表彰虛擬寶物之電磁記錄
    ，而生損害於甲○○。嗣經甲○○於同年九月二十五日上午
    八時許，上網準備操控上開人物遊戲時，發覺裝備道具等電
    磁記錄均已遭移轉，並循線查獲上情。
二、案經甲○○訴由高雄市政府警察局移送臺灣高雄地方法院檢
    察署檢察官聲請簡易判決處刑。
    理  由
一、上訴人即被告丙○○經本院合法傳喚，無正當理由不到庭，
    爰依刑事訴訟法第四百五十五條之一第三項準用同法第三百
    七十一條之規定，不待其到庭陳述，逕行判決，合先敘明。
二、訊據被告丙○○固坦承告訴人甲○○所有之前揭虛擬寶物移
    轉至其所使用，帳號：０九一０ｖｅ０九二二號，人物ＩＤ
    ：「躲貓貓１」身上，及該等虛擬寶物未經告訴人同意其使
    用之事實，惟矢口否認有上開犯行，辯稱：係他人將告訴人
    之寶物偷到伊之前揭帳號人物身上後，馬上又移轉出去的，
    有兩個人同時知道伊與告訴人之帳號、密碼云云。經查：
  (一)告訴人甲○○所有之前揭虛擬寶物遭移轉至被告所使用，帳
    號：０九一０ｖｅ０九二二號，人物ＩＤ：「躲貓貓１」身
    上之事實，除據被告自承外，並有線上遊戲歷程附卷可稽，
    且告訴人於偵查、本院審理時均稱：伊只有告訴被告一人伊
    的帳號、密碼，除被告外，並無任何人得知伊所使用帳號為
    0000000000號之密碼，而伊與被告後來交惡，從
    本件案發前好幾個月，伊與被告就沒有聯絡了，各自玩各自
    的等語，且告訴人上開帳號所使用之密碼並未變更乙節，有
    遊戲橘子公司函覆資料可參，故被告未經告訴人之同意無故
    輸入，而入侵前揭伺服器主機，將告訴人於前開遊戲中所扮
    演角色所有之道具虛擬寶物等電磁紀錄接續移轉至其於上開
    線上遊戲所開設帳號內之虛擬角色「躲貓貓１」名下，而無
    故取得告訴人儲存在遊戲橘子公司電腦「大地伺服器」內之
    上開虛擬寶物之電磁紀錄之事實，已堪認定。
  (二)雖被告辯稱：係他人將告訴人之寶物偷到伊之前揭帳號人物
    身上後，馬上又移轉出去的云云。然查：被告於警詢中供稱
    ：那些失竊的裝備道具會流入伊的帳號內，是因為伊的帳號
    還有綽號「一豐」之人在使用，伊與「一豐」都是用電話在
    聯繫，已經無法聯絡「一豐」云云（見93年7 月19日警詢筆
    錄），嗣於本院準備程序時改稱：有二個人同時知道伊與告
    訴人之帳號、密碼，應該是他人將告訴人之寶物移轉至伊帳
    戶下，伊要回去查報云云（見94年3 月31日準備程序筆錄）
    ，被告對於其所使用之上揭帳戶究與幾人共同使用，及與何
    人共同使用等節，先後供述不一，經本院以電話聯繫被告，
    被告幾經拖延始陳報行動電話號碼0000000000號，復經本院
    依職權查詢使用者資料，聯絡該名行動電話使用者「杜元亨
    」到庭，業已通知「杜元亨」之父親轉達，卻未到庭，而被
    告經合法傳喚，亦無正當理由不到庭，故被告空言否認，實
    難採信，自不得遽為有利之認定。
  (三)綜上，被告辯稱係同時知悉伊與告訴人密碼之他人所為云云
    ，無非事後卸責之詞，不足採信。本件事證明確，被告犯行
    ，洵堪認定。
三、核被告丙○○所為，係犯刑法第三百五十八條之無故入侵他
    人電腦罪及同法三百五十九條之無故取得他人電腦之電磁紀
    錄罪。被告於密切接近之時間，在同一地點，無故多次取得
    告訴人之電磁紀錄，乃基於同一無故取得他人電腦之電磁紀
    錄犯意下之接續行為，而侵害同一法益，為接續犯，應僅論
    以單純一罪。所犯上開二罪間，有方法結果之牽連關係，應
    依刑法第五十五條之規定，從一重之無故取得他人電腦之電
    磁紀錄罪處斷。原審以被告犯後否認犯行，仍未與告訴人達
    成和解或有所賠償，態度非佳；惟考量被告因私利而一時萌
    生貪念，致罹刑章，所得財物價值尚非至鉅等一切情狀，量
    處如主文所示之刑，並諭知易科罰金之折算標準，認事用法
    核無違誤，所處之刑亦屬適當，被告上訴意旨，否認犯罪，
    指摘原判決不當，為無理由，應予駁回。
據上論斷，依刑事訴訟法第四百五十五條之一第一項、第三項、
第三百六十八條、第三百七十一條，判決如主文。
本案經檢察官乙○○到庭執行職務。
中　　華　　民　　國　　94　　年　　5 　　月　　4 　　日
                  刑事第五庭    審判長法　官  李政庭
                                      法  官  施添寶
                                      法  官  郭瓊徽
以上正本證明與原本無異。
不得上訴。
中　　華　　民　　國　　94　　年　　5 　　月　　5 　　日
　　　　　　　　　　　　　　　　　　　書記官  陳瓊芳
附錄本判決論罪之法條：
中華民國刑法第三百五十八條
無故輸入他人帳號密碼、破解使用電腦之保護措施或利用電腦系
統之漏洞，而入侵他人之電腦或其相關設備者，處三年以下有期
徒刑、拘役或科或併科十萬元以下罰金。
中華民國刑法第三百五十九條
無故取得、刪除或變更他人電腦或其相關設備之電磁紀錄，致生
損害於公眾或他人者，處五年以下有期徒刑、拘役或科或併科二
十萬元以下罰金。
